【裁判字號】    89,易,354
【裁判日期】    891108
【裁判案由】    侵占
【裁判全文】
臺灣嘉義地方法院刑事判決                          八十九年度易字第三五四號
    公  訴  人  臺灣嘉義地方法院檢察署檢察官
    被      告  乙○○
右列被告因侵占案件，經檢察官提起公訴（八十九年度偵字第一八九七號），本院判
決如左：
    主  文
乙○○意圖為自己不法之所有，而侵占自己持有他人之物，處有期徒刑伍月。
    事  實
一、乙○○於民國八十八年十月十一日，至嘉義市○○路五八八號一樓，向甲○○所
    經營之「大象機車店」，租得車牌號碼ＺＵＡ─四七五號輕型機車一部，約定租
    期三日，詎於八十八年十月十四日租期屆滿後，乙○○竟意圖為自己不法之所有
    ，在嘉義市境內某地，易持有為己有而侵占該輛輕型機車，並將該車借其友人，
    且行蹤不定，致甲○○無從催討。
二、案經甲○○訴請臺灣嘉義地方法院檢察署檢察官偵查起訴。
    理  由
一、訊據被告乙○○僅承認於右揭時地租車未還之事實，核與被害人甲○○指述情節
    相符，並有機車租賃契約書、存證信函及營利事業登記證影本各一份附卷可資佐
    證，雖被告矢口否認侵占犯行，辯稱：伊租得機車二天後，第三天將該車借給綽
    號「阿猴」的朋友，嗣該名綽號「阿猴」的朋友未將機車歸還，伊並無侵占之犯
    意云云。惟查被告不惟未提供該綽號「阿猴」的朋友之正確年籍資料以供本院傳
    訊，且被告向告訴人租用機車之期限為三日，業據被告、告訴人供明在卷，並有
    契約書可憑，則「阿猴」縱使未將該車返還予被告，被告仍應於租賃期限屆至時
    ，依約應返還告訴人或繳付租金再向告訴人續租，豈被告竟未通知告訴人；再觀
    其將該車擅自借其朋友，對其應負之返還機車、給付租金之義務，均不在意，且
    其行蹤不定達半年之久，經本院通緝始到案，使告訴人無法催討；甚且被告於收
    受告訴人之存證信函後，仍未主動出面與告訴人協商，顯見被告於租期屆滿後，
    顯有為自己不法所有之意圖及將機車易持有為己有之意甚明。是被告所辯，顯係
    卸責之詞，不足採信，本件事證明確，其犯行堪以認定。
二、核被告所為，係犯刑法第三百三十五條第一項之侵占罪。爰審酌被告並未與被害
    人大象機車行達成和解，及其犯罪之動機、手法、所生危害、所侵占之機車價值
    及犯罪後態度等一切情狀，量處如主文所示之刑，以資懲儆。
據上論斷，應依刑事訴訟法第二百九十九條第一項前段，刑法第三百三十五條第一項
，罰金罰鍰提高標準條例第一條前段，判決如主文。
本案經檢察官林俊良到庭執行職務。
中      華      民      國    八十九    年     十一     月      八      日
                                臺灣嘉義地方法院刑事第一庭
        法  官  黃  仁  勇
右正本證明與原本無異。
如不服本判決，應於判決送達後十日內向本院提出上訴狀( 應附繕本 )。
中      華      民      國    八十九    年     十一     月      八      日
                                        書記官  呂  權  芳
附錄本判決論罪科刑法條：
刑法第三百三十五條：
意圖為自己或第三人不法之所有，而侵占自己持有他人之物者，處五年以下有期徒刑
、拘役或科或併科一千元以下罰金。
前項之未遂犯罰之。


司法院資訊處製作；財團法人民間司法改革基金會備份。
